【裁判字號】    92,訴,431
【裁判日期】    920507
【裁判案由】    毒品危害防制條例
【裁判全文】
臺灣臺北地方法院刑事判決                          九十二年度訴字第四三一號
    公  訴  人  臺灣臺北地方法院檢察署檢察官
    被      告  丁○○
右列被告因違反毒品危害防制條例案件，經檢察官提起公訴（九十一年度偵字第二三
四八二號、九十二年度偵字第二三０號），本院判決如左：
    主  文
丁○○持有第二級毒品，處拘役參拾日，如易科罰金以佰元折算壹日。扣案ＭＤＭ
Ａ陸顆（鑑定後餘淨重壹點壹柒陸捌公克）沒收銷毀之。
    事  實
一、丁○○明知ＭＤＭＡ為毒品危害防制條例第二條第二項第二款所定之第二級毒品
    ，不得非法持有，竟基於施用及幫助其女友甲○○施用而持有第二級毒品之犯意
    ，於民國（下同）九十一年九月二十八日凌晨一時三十分許，在臺北市中正區○○○路○段十五號三樓「二樓舞廳」內，由其女友甲○○交付新臺幣（下同）二
    千元予丁○○購買毒品ＭＤＭＡ準備施用，丁○○隨即在該舞廳之廁所內，以每
    顆二百五十元代價購買毒品ＭＤＭＡ六顆而持有之，準備離開廁所時，為該舞廳
    保全人員乙○○發現其行為詭異，並於丁○○身上發現毒品ＭＤＭＡ六顆而報警
    查獲，並扣得毒品ＭＤＭＡ六顆（鑑定後剩餘淨重一‧一七六八公克）。
二、案經臺北市政府警察局移送臺灣臺北地方法院檢察署檢察官偵查起訴。
    理  由
一、訊據被告丁○○對於右揭犯行坦承不諱，核於證人甲○○、乙○○、丙○○證述
    相互符合，復有扣案毒品ＭＭＤＡ六顆可證，扣案毒品ＭＤＭＡ六顆確有ＭＤＭ
    Ａ成份，亦有國防部憲兵司令部刑事鑑識中心鑑驗通知書附卷可稽。事證明確，
    被告犯行，洵堪認定。
二、核被告丁○○所為，係違反毒品危害防制條例第十一條第二項之持有第二級毒品
    罪。爰審酌被告犯罪之動機、目的、犯罪之手段、所生之危害及犯罪後之態度等
    一切情狀，量處如主文所示之刑，並諭知易科罰金之折算標準。扣案第二級毒品
    ＭＤＭＡ六顆（鑑定後剩餘淨重一‧一七六八公克）係屬第二級毒品，應依毒品
    危害防制條例第十八條第一項宣告沒收銷燬之。
三、公訴人另以：被告丁○○基於轉讓第二級毒品ＭＤＭＡ之犯意，先於九十一年九
    月二十二日凌晨一時許，在位於臺北市松山區環亞百貨地下室之「ＤＪ舞廳」內
    ，向真實姓名年籍不詳，綽號「阿正」成年男子，以每顆二百五十元代價，購買
    含有第二級毒品ＭＤＭＡ成分之藥錠十顆。嗣於同月二十八日凌晨一時三十分許
    ，丁○○攜帶前開ＭＤＭＡ藥錠十顆，至臺北市中正區○○○路○段十五號三樓
    「二樓舞廳」之廁所內，將其中之ＭＤＭＡ藥錠四顆，同樣以每顆二百五十元轉
    讓與真實年籍不詳之「李文忠」時（交易款項已預先於一週前交付），為該舞廳
    保全人員乙○○發現有異，並於該廁所門口見丁○○手中握有剩餘之ＭＤＭＡ藥
    錠六顆而當場查獲，惟「李文忠」則趁隙逃逸無蹤。因認被告丁○○涉犯轉讓第
    二級毒品罪嫌。按犯罪事實應依證據認定之，無證據不得認定犯罪事實。刑事訴
    訟法第一百五十四條定有明文。訊據被告堅決否認轉讓犯行，辯稱：九十一年九
    月二十二日在臺北市松山區環亞百貨地下室之「ＤＪ舞廳」內我有買二顆，當時
    就自己吃完了，九月二十八日在二樓舞廳買六顆就被查獲，李文忠是我朋友的客
    戶，當天沒有到二樓舞廳等語。證人甲○○證稱：我與被告是男女朋友，九十一
    年九月二十八日我有去二樓舞廳，我問被告有無辦法買到搖頭丸，被告說幫我弄
    看看，我拿二千元給被告，之後被告就與一名男子到廁所，後來就出事等語。證
    人廖文昌證稱：當天是何人向何人買或賣，我們並不清楚，我們看到進行交易，
    但不清楚交的是錢或東西等語。經查：被告丁○○當天如身上有毒品ＭＤＭＡ，
    其女友甲○○要施用，被告丁○○又何必再向他人購買，而不直接交付其女友施
    用。次查：證人丙○○等亦無法證明被告與另一男子交易情形，即被告丁○○係
    買入或賣出證人丙○○等人並不知悉。再者：扣案毒品ＭＤＭＡ六顆僅能證明被
    告持有毒品，尚不足以證明被告有轉讓毒品行為，此部分犯行罪證尚有不足，惟
    公訴人認此部分與持有部分有實質上一罪關係，爰不另為無罪之諭知，且事實欄
    起訴法條應予變更，併此敘明。
四、據上論斷，依刑事訴訟法第二百九十九條第一項前段、第三百條，毒品危害防制
    條例第十一條第二項、第十八條第一項、刑法第十一條前段、第四十一條前段、
    罰金罰鍰提高標準條例第二條，判決如主文。
本案經檢察官王怡菁到庭執行職務
中      華      民      國      九十二      年    五    月      七      日
                                臺灣臺北地方法院刑事第九庭
                                                法  官  薛中興
右正本證明與原本無異。
如不服本判決，應於判決送達後十日內，向本院提出上訴狀（應抄附繕本）。告訴人
或被害人如對於本判決不服者，應具備理由請求檢察官上訴，其上訴期間之計算係以
檢察官收受判決正本之日期為準。
                                                書記官  王黎輝
中      華      民      國      九十二      年    五    月      七      日
附錄本案所犯法條全文：
毒品危害防制條例第十一條
持有第一級毒品者，處三年以下有期徒刑、拘役或新台幣五萬元以下罰金。
持有第二級毒品者，處二年以下有期徒刑、拘役或新台幣三萬元以下罰金。
持有專供製造或施用毒品之器具者，處一年以下有期徒刑、拘役或新台幣一萬元以下
罰金。


司法院資訊處製作；財團法人民間司法改革基金會備份。
